【裁判字號】    98,抗,2024
【裁判日期】    981231
【裁判案由】    假處分
【裁判全文】
臺灣高等法院民事裁定                  98年度抗字第2024號
抗  告  人  乙○○
上列抗告人因與相對人甲○○間假處分事件，對於中華民國98年
11月25日臺灣臺北地方法院98年度裁全字第6234號裁定提起抗告
，本院裁定如下
    主  文
原裁定廢棄。
    理  由
一、按「當事人得以合意定第一審管轄法院。但以關於由一定法
    律關係而生之訴訟為限。前項合意，應以文書證之」、「訴
    訟之全部或一部，法院認為無管轄權者，依原告聲請或依職
    權以裁定移送於其管轄法院」，民事訴訟法第24條、第28條
    第1項定有明文。次按住戶規約是一個共同行為，也就是全
    體一致共同之意思表示，住戶規約明定合意管轄，對於沒有
    同意的住戶仍為有效，其住戶皆要受拘束。(臺灣高等法院9
    0年庭長法律問題研討會意見參照)。
二、抗告意旨略以：本案爭議乃係位於臺北市中山區○○○路
    306號之台北京宴大廈第七屆管理委員會主任委員資格事，
    且按其「台北京宴社區住戶規約」第17條第2款之規定：「
    有關區分所有權人、本建物管理委員會或利害關係人間訴訟
    時，應以管轄本公寓大廈所在地之臺北地方法院為第一審管
    轄法院」。是以臺灣臺北地方法院(下簡稱臺北地院)有管轄
    權，並考量其本大廈其他管理委員出庭作證之便利及其他住
    戶出庭旁聽之權益下，應由原臺北地院管轄，勿將其移送臺
    灣士林地方法院等語。
三、經查，相對人甲○○之戶籍雖設於臺北市○○區○○街92巷
    17號4樓，有戶籍謄本可稽，惟查相對人甲○○亦為台北市
    中山區○○○路之台北京晏社區(下簡稱系爭社區)之區分所
    有權人，有系爭社區區分所有權人會議出列席單位及人員簽
    到簿附卷可查（見原法院卷第35頁），又依系爭社區住戶規
    約第17條第2項規定：「有關區分所有權人、本建物管理委
    員會或利害關係人間訴訟時，應以管轄本公寓大廈所在地之
    台北地方法院為第一審管轄法院」，亦有系爭社區住戶手冊
    在卷可憑(見原法院卷外放之住戶手冊第19頁)，是以揆諸首
    開規定及說明，抗告人就本件假處分之聲請，應屬住戶手冊
    中住戶規約第17條第2項合意管轄之事件，此外復無專屬管
    轄之情形，自應由原法院為第一審管轄法院。原法院未察，
    以相對人戶籍地於臺北市內湖區為由，逕將本件訴訟裁定移
    送於臺灣士林地方法院，尚有未合。抗告意旨指摘原裁定不
    當，求予廢棄，為有理由。應由本院將原裁定廢棄，發回原
    法院為適法之處理。
四、據上論結，本件抗告為有理由，爰裁定如主文。
中    華    民    國    98    年    12    月    31    日
                    民事第五庭
                        審判長法  官  李錦美
                              法  官  陳博享
                              法  官  黃雯惠
正本係照原本作成。
本裁定除以適用法規顯有錯誤為理由外，不得再抗告。如提起再
抗告，應於收受後10日內委任律師為代理人向本院提出再抗告狀
。並繳納再抗告費新台幣１千元。
中    華    民    國    99    年     1    月     4    日
                              書記官  秦慧榮

司法院資訊處製作；財團法人民間司法改革基金會備份。
